【裁判字號】    97,交抗,23
【裁判日期】    970512
【裁判案由】    違反道路交通管理處罰條例聲明異議
【裁判全文】
臺灣高等法院花蓮分院交通事件裁定      97年度交抗字第23號
抗  告  人 甲○○
即受處分人
上列抗告人因違反道路交通管理處罰條例案件，不服臺灣花蓮地
方法院，中華民國97年4月18日所為裁定（原審案號：臺灣花蓮
地方法院97年度交聲字第83號），提起抗告，本院裁定如下：
    主  文
抗告駁回。
    理  由
一、原裁定意旨略以：異議人即受處分人甲○○於民國97年1月
    15日22時30分許，騎乘車號HX-782號機車，行經花蓮縣花蓮
    市○○街與中正路口處設有燈光號誌管制之路口處，違規於
    紅燈時闖越中和街右轉中正路向南方向行駛，經警以違反道
    路交通管理處罰條例第53條第2項之行為攔停後當場舉發，
    乃依道路交通管理處罰條例第53條第2項、第63條第1項第3
    款（原裁決書漏未記載）之規定，裁罰新臺幣（下同）600
    元，並記違規點數3點。異議人以其當時僅在中和街停下接
    電話，並無紅燈，亦未右轉為由聲明異議。經依證人即執勤
    警員魏金城結稱目擊異議人闖紅燈之情形，及函查異議人所
    使用之行動電話0000000000雙向通聯紀錄，並無所稱之通話
    情形，再參以異議人亦供稱確有行經該路段，於接完電話後
    未注意號誌即右轉中正路等語，認異議人確有紅燈右轉違規
    之事實，而駁回其聲明異議。
二、抗告意旨略以：抗告人即異議人（下稱抗告人）騎車行經路
    口前係綠燈，因接手機來電暫停路口，惟當時只看到電話係
    女兒來電隨即掛話，並無通聯紀錄。抗告人停在中正路口何
    來紅燈右轉之情事？且執勤人員當時未說明是闖紅燈要開罰
    ，而是開罰單完畢始告知云云。
三、按汽車駕駛人，行經有燈光號誌管制之交岔路口闖紅燈右轉
    者，處600元以上1,800元以下罰鍰，並記違規點數3點，道
    路交通管理處罰條例第53條第1項、第63條第1項第3款分別
    訂有明文。經查：
（一）本件抗告人既於原審坦承於上開時間，確有騎乘機車行經
      違規處所，並右轉中正路，且右轉時未注意看號誌等語（
      見原審卷第16、17頁），則於行經有號誌路口未注意號誌
      即行右轉之事實堪以認定，再參以證人魏金城於原審以具
      結擔保其供述之真實性，並在負擔偽證罪處罰之狀態下，
      明確證稱伊在中正路靠近榮正街執行巡邏勤務時，目擊抗
      告人機車從中和街紅燈右轉中正路向南行駛，隨即攔下稽
      查並舉發等語（見原卷第17頁），且證人魏金城為執行交
      通勤務之公務員，對於車輛違規情狀，為其業務內之事項
      ，觀察應屬專注，與抗告人亦互不認識，無誣陷抗告人違
      規闖紅燈右轉之可能，是其所證衡情屬平允可信，此外復
      有花蓮縣警察局舉發違反道路交通管理事件通知單影本在
      卷可稽（見原審卷第5頁），故抗告人上揭紅燈右轉之違
      規行為，堪以認定。
（二）至抗告意旨辯稱因接手機來電暫停路口，惟當時只看到電
      話係女兒來電隨即掛話，故無通聯紀錄云云，既與原審供
      稱之「接完」電話後右轉中正路之事實不同，況縱未接電
      話，於雙向通聯中亦會顯現，然既查無手機通聯記錄，足
      以認定抗告人之供述不實，其辯解自不得採信。況退萬步
      言之，縱其確有於該路口處接電話，但未接通之事實，然
      亦無法證明抗告人無上揭違規行為，其辯解顯與違規與否
      無關。從而，原審就上開事項調查結果，認定抗告人有闖
      紅燈右轉違規之事實，而駁回其異議之聲明，並無違誤。
（三）另抗告意旨所稱本案舉發當時執勤人員未先告知舉發事由
      為抗告人闖紅燈，而是於填製罰單完畢後才向其說明云云
      ，惟此與本件違規事實之認定，亦無影響。綜上所述，
      本件抗告人抗告並無理由，應予駁回。
四、據上論結，應依道路交通管理處罰條例第89條，道路交通案
    件處理辦法第25條、第26條，刑事訴訟法第412條，裁定如
    主文。
中    華    民    國    97    年    5    月     12    日
                  交通法庭審判長法  官  何 方 興
                                法  官  林 德 盛
                                法  官  王 紋 瑩
以上正本證明與原本無異。
本件不得再抗告。
                                書記官  楊 明 靜
中    華    民    國    97    年    5     月    12    日


司法院資訊處製作；財團法人民間司法改革基金會備份。
